# 请教陈版主及各位老师，试生产阶段产生的产成品及半成品如何处理？

提问人：lwlichen2007 时间：2012-12-14 00:27:41
基本情况：公司有一条生产线，1--6月处于试生产阶段， 7 月开始转入正式生产，从在建工程转入固定资产。1--6月试生产阶段产生了两部分产品，一部分是产成品，可以直接出售，一部分是半成品，需要经过加工后才能出售。 对于可以直接出售的产成品部分，根据陈版主之前的答复，不应结转为存货，应按产成品的预计售价借记“其他流动资产”，贷记在建工程。对外销售时直接按售价借记银行存款、应收帐款等科目，贷记其他流动资产和“应交税金——应交增值税（销项税额）”等科目。 问题：对于需要经过加工的半成品如何进行账务处理？ 7 月底还有部分半成品。 能否和产成品的账务处理一样，按预计售价借记“其他流动资产”，贷记在建工程。那领用此半成品时如何账务处理？半成品加工成产成品如何账务处理？能否记入“存货”？产成品出售时如何账务处理？谢谢！

回答人：chenyiwei
回复 lwlichen2007 的帖子
从在建工程转出时，按预计可变现净值借记其他流动资产，贷记在建工程。再被后道工序领用时，就进入了正常生产流程，可正常计入生产成本处理。

提问人：hcl1986 时间：2012-12-14 08:52:57
回复 chenyiwei 的帖子
陈版，其他流动资产时报表项目吧，日常账务处理时能否计入正常的“库存商品”或者“自制半成品”吗？

回答人：chenyiwei
建议单独设置科目（至少单独设置明细），否则在编制报表时很难将其再拆分出来单独列报了。

提问人：shizhaoxin2017 时间：2017-11-08 10:37:56
陈老师您好，我想继续问一下这个问题。如果该产品最终实现销售，销售收入中，对于在建工程工程工序形成部分，是否需要考虑冲减销售收入？如果不冲，是否会存在收入和成本虚增的情况？

回答人：chenyiwei
理论上可以这样理解。但实际操作中很难区分不同工序各自的增加值。

提问人：呼叫帮助 时间：2017-12-28 20:37:50
从在建工程转出时，按预计可变现净值借记其他流动资产，贷记在建工程。陈版，您这里的预计可变现净值是否指市场售价还是售价-成本-销售费用-税金？

回答人：chenyiwei
售价-成本-销售费用-税金

提问人：shiguangyu 时间：2018-02-03 22:10:06
陈版您好，企业对试生产产品按照预计售价随在建工程转固计入了固定资产成本（计入固定资产-试生产产品估价），并正常计提折旧。随后销售了一小部分，冲减了部分固定资产成本。剩余部分未实现销售，由于时间较长，已无法实现销售，价值已不大。 请问陈版： （ 1 ）计入固定资产并提折旧是否合适？ （ 2 ）剩余呆滞试生产产品应该如何处理？直接冲减资产计入营业外支出？

回答人：chenyiwei
不恰当，应在转固前按照预计售价将尚未出售的试生产产品转出，不能将其并入固定资产成本。后续实际售价与原预计售价之间的差异计入损益，不再调整固定资产价值。建议按差错更正处理。

提问人：跨度防护 时间：2018-02-04 19:23:48
陈版，后续销售计入主营业务收入？无成本匹配？

回答人：chenyiwei
售价与转出的成本之间的差额，按净额计入营业外收支。

提问人：jhi 时间：2019-07-20 12:52:28
请问陈版此处实际售价与预估售价的差异不调整固定资产原值的理由是什么？因为我认为用预估售价确认在建工程价值就类似于准则里规定的未竣工结算的先暂估入账，待办理了竣工决算手续后，再按照实际成本调整原来的暂估价值。如果正如您所说不调整原值，而是将差异计入当期损益，当做会计差错处理，这个具体分录能否列示下，谢谢！

回答人：chenyiwei
后续售价与暂估售价的差异，是由试生产产品自身的市场变动引起的，与工程投入无关，所以不再调整在建工程账面价值。这也不是前期差错，而是估计变更。